【裁判字號】    97,易,277
【裁判日期】    970815
【裁判案由】    竊盜
【裁判全文】
臺灣宜蘭地方法院刑事判決               97年度易字第277號
公  訴  人  臺灣宜蘭地方法院檢察署檢察官
被      告  乙○○
上列被告因竊盜案件，經檢察官提起公訴（97年度偵字第1734號
），嗣於本院準備程序進行中，被告先就被訴事實為有罪之陳述
，經裁定進行簡式審判程序，本院判決如下：
    主  文
乙○○犯攜帶兇器、毀越安全設備竊盜罪，累犯，處有期徒刑捌
月，未扣案之螺絲起子壹把，沒收之。
    事  實
一、乙○○前因毒品危害防制條例案件，經本院以89年度宜簡字
    第18號判決判處有期徒刑6月確定；因毒品危害防制條例案
    件，經本院以90年度易字第447號判決判處有期徒刑8月、因
    賭博案件，經本院以90年度宜簡字第77號判決判處有期徒刑
    6月，並經本院以91年度聲字第575號裁定上開2罪應執行有
    期徒刑1年確定，經接續執行後，甫於民國92年10月11日假
    釋縮刑期滿執行完畢。詎乙○○猶不知悔改，竟仍基於意圖
    為自己不法所有之竊盜犯意，於96年8月19日下午1時50分許
    ，至宜蘭縣頭城鎮○○路92之2號旁無人居住之鐵皮屋，持
    其所有、客觀上具有危險性，足供作為傷害人身體、生命兇
    器使用之鐵製一字型螺絲起子1支，先將該鐵皮屋之鐵窗安
    全設備予以拆卸破壞後，再打開玻璃窗，踰越玻璃窗之安全
    設備，進入鐵皮屋內，竊取甲○○所有、置於鐵皮屋內之衝
    浪板6片，得手後即將上開衝浪板置於其宜蘭縣頭城鎮○○
    路583巷12號之住處內，俟機變賣。嗣於97年5月2日，乙○
    ○有意將所竊得之衝浪板變賣予經營「歐哈娜衝浪俱樂部」
    之楊博鈞，然楊博鈞發覺該等衝浪板之來源有異，乃報警處
    理，警方始於97年5月3日下午5時30分許，在乙○○上開住
    處內查扣得前揭衝浪板6片（警方已發還予甲○○），而查
    悉上情。
二、案經宜蘭縣政府警察局礁溪分局報請臺灣宜蘭地方法院檢察
    署檢察官偵查起訴，嗣於本院準備程序進行中，被告先就被
    訴事實為有罪之陳述，經裁定進行簡式審判程序。
    理  由
一、上揭犯罪事實，迭據被告乙○○於警詢、檢察官偵訊及本院
    審理時坦承不諱，核與證人即被害人甲○○於警詢時證述之
    財物失竊情節、證人楊博鈞於警詢時證述之被告兜售衝浪板
    情節，均相符合，並有贓物認領保管單1件及查獲現場相片4
    張在卷可稽。依此，足徵被告上開自白確與事實相符，本件
    事證已臻明確，被告之犯行均堪予認定，均應依法論科。
二、按刑法第321條第1項第3款之攜帶兇器竊盜罪，係以行為人
    攜帶兇器竊盜為其加重條件，此所謂兇器，其種類並無限制
    ，凡客觀上足對人之生命、身體、安全構成威脅，具有危險
    性之兇器均屬之，且祇須行竊時攜帶此種具有危險性之兇器
    為已足，不論行為人是否於攜帶之初即有行兇之意圖、是否
    攜帶之目的在於便利行竊、是否於行竊之過程中已經使用該
    兇器，此觀最高法院70年台上字第1613號、79年台上字第52
    53號判例意旨及同院91年台上字第4078號判決意旨即明。查
    本件被告持以行竊之一字螺絲起子1支雖未據扣案，然該螺
    絲起子長約十公分、鐵製品、質地堅硬、尖端為一字型之事
    實，業據被告供明在卷，核與一般市面上所見螺絲起子之構
    造、質地相符，自堪予採信，則如持該螺絲起子用以施暴、
    脅迫、抵抗而毆擊人體，依一般社會觀念，將足以傷害人之
    身體、生命，自屬具有危險性之兇器，故核被告乙○○隨身
    攜帶上開螺絲起子，將鐵皮屋之鐵窗安全設備予以拆卸破壞
    後，再打開玻璃窗，踰越玻璃窗之安全設備，進入鐵皮屋內
    竊取衝浪板之所為，係犯刑法第321條第1項第2、3款之攜帶
    兇器、毀越安全設備竊盜罪（起訴書原記載被告所犯法條為
    刑法第321條第1項第2款，嗣經公訴檢察官更正如上）。又
    被告前因毒品危害防制條例案件，經本院以89年度宜簡字第
    18號判決判處有期徒刑6月確定；因毒品危害防制條例案件
    ，經本院以90年度易字第447號判決判處有期徒刑8月、因賭
    博案件，經本院以90年度宜簡字第77號判決判處有期徒刑6
    月，並經本院以91年度聲字第575號裁定上開2罪應執行有期
    徒刑1年確定，經接續執行後，甫於92年10月11日假釋縮刑
    期滿執行完畢之事實，有卷附之臺灣高等法院被告前案紀錄
    表1件可資參照，其於受有期徒刑之執行完畢後，五年以內
    故意再犯有期徒刑以上之本罪，為累犯，應依法加重其刑。
    爰審酌被告之素行、智識程度；犯罪之動機、目的；行竊之
    手段及所得財物價值；犯後已坦承犯行，態度尚佳及被害人
    所受損害等一切情狀，暨檢察官、被告對於科刑範圍所表示
    之意見後，酌情量處如主文所示之刑，以示警懲。至於被告
    持以行竊之一字螺絲起子1支雖未據扣案，然該螺絲起子係
    被告所有，供犯本罪所用之物等情，業據被告供明在卷，且
    並無證據證明該螺絲起子業已滅失，仍應依刑法第38條第1
    項第2款之規定，宣告沒收該螺絲起子1支。
據上論斷，應依刑事訴訟法第284條之1、第273條之1第1項、第
299 條第1項前段，刑法第321條第1項第2款、第3款、第47條第1
項、第38條第1項第2款，判決如主文。
本案經檢察官吳廣莉到庭執行職務。
中    華    民    國    97    年    8     月    15    日
                  刑事第三庭法  官  劉家祥
以上正本證明與原本無異。
如不服本判決應於收受本判決後10日內向本院提出上訴書狀，並
應敘述具體理由。若未敘述理由者，應於上訴期間屆滿後20日內
向本院補提理由書狀(均須按他造當事人之人數附繕本)。
                            書記官  劉謹翊
中    華    民    國    97    年    8     月    15    日
附錄本案論罪科刑法條全文：
中華民國刑法第321條第1項第2款、第3款（加重竊盜罪）
犯竊盜罪而有左列情形之一者，處六月以上、五年以下有期徒刑
：
二、毀越門扇、牆垣或其他安全設備而犯之者。
三、攜帶兇器而犯之者。


司法院資訊處製作；財團法人民間司法改革基金會備份。
